【裁判字號】    97,基小,1097
【裁判日期】    970512
【裁判案由】    給付公寓大廈管理費
【裁判全文】
臺灣基隆地方法院基隆簡易庭小額民事判決
原      告  藝觀天廈社區管理委員會
法定代理人  丁○○
訴訟代理人  乙○○
被      告  丙○○
訴訟代理人  甲○○
上列當事人間請求給付公寓大廈管理費事件，本院於中華民國97
年4月28日言詞辯論終結，判決如下：
    主  文
被告應給付原告新臺幣貳萬陸仟陸佰玖拾伍元，及自民國九十七
年四月一日起至清償日止，按年息百分之十計算之利息。
訴訟費用新臺幣壹仟元由被告負擔。
本判決得假執行。
    事實及理由要領
一、原告主張其為基隆市藝觀天廈社區公寓大廈依法成立並經向
    主管機關報備之管理委員會，依藝觀天廈社區住戶管理規約
    ，區分所有權人應依房屋坪數按月繳納每坪新臺幣（下同）
    50元之管理費；被告丙○○係社區內門牌號碼基隆市○○
    區○○路155號2樓房屋之所有權人，每月應繳納1,405元之
    管理費，惟其自95年9月1日起至97年3月31日止未繳交管理
    費，合計積欠26,695元，經催告仍不給付，為此提出本件訴
    訟，並聲明如主文第1項所示。
二、被告則抗辯其先前正常繳交管理費，卻因原告將一樓走道打
    開而失竊，竊案發生後原告也不聞不問，無法保障住戶安全
    ，且原告亦未維護好附近的環境等語。
三、經查原告主張之上開事實，業據其提出與所述相符之建物登
    記謄本、存證信函、藝觀天廈觀社區住戶管理規約、藝觀天
    廈社區房屋管理費欠費明單等件影本為證，並為被告所不爭
    執，應堪信為真實。
四、按區分所有權人應依區分所有權人會議決議，繳納公寓大廈
    的公共基金，此觀公寓大廈管理條例第18條之規定即明。次
    按公寓大廈管理條例第18條第 3項規定：「公寓大廈之公共
    基金應設專戶儲存，並由管理負責人或管理委員會負責管理
    ，其運用應依區分所有權人會議之決議為之」，足見公寓大
    廈之管理費等公共基金，係依區分所有權人會議決議其用途
    作為公寓大廈共同使用，是繳納公寓大廈的公共基金即管理
    費為區分所有權人之法定義務。被告既登記為藝觀天廈公寓
    大廈之區分所有權人，依住戶規約之規定即有繳納管理費之
    義務。至於被告所指原告未善盡管理職責之情形即使屬實，
    應由住戶召集臨時區分所有權人會議決議處理方式，管理委
    員會依公寓大廈管理條例第36條第1款之規定對於區分所有
    權人會議之決議當予以執行，倘其執行決議不力，自得以區
    分所有權人會議之決議加以解任改選、依法訴追、求償或由
    主管機關對其處以罰鍰，實不得據此拒繳管理費，否則社區
    將無法永續健全發展，被告所為辯解，自不足採。
五、從而，原告請求被告給付欠繳之管理費26,695元及自97年4
    月1日起至清償日止按年息10％計算之利息，為有理由，應
    予准許。
六、本件訴訟費用額確定如主文第2項所示金額。
中    華    民    國    97    年    5     月    12    日
                       基隆簡易庭法  官  姚貴美
以上正本係照原本作成。
對於本件判決如有不服，應於收受送達後20日內向本院提出上訴
書狀，上訴於本院合議庭，並按他造當事人之人數附具繕本。
當事人之上訴，非以判決違背法令為理由不得為之，上訴狀應記
載上訴理由，表明下列各款事項：
(一)原判決所違背之法令及其具體內容。
(二)依訴訟資料可認為原判決有違背法令之具體事實。
中    華    民    國    97    年    5     月    12    日
                        書記官  江美琪


司法院資訊處製作；財團法人民間司法改革基金會備份。
